臺灣高等法院刑事裁定
110年度金上重訴字第8號
上  訴  人  
即  被  告  謝春發


選任辯護人  陳漢笙律師
            何姿穎律師
            李漢中律師
上  訴  人  
即  被  告  王憲璋


選任辯護人  葉伊馨律師
            魏妁瑩律師
            朱俊銘律師            
上  訴  人  
即  被  告  王博民



選任辯護人  郭維翰律師
上  訴  人  
即  被  告  姜祖明


選任辯護人  陳俊傑律師
            蔡菘萍律師            
上  訴  人  
即  被  告  李智剛


選任辯護人  胡怡嬅律師
上  訴  人  
即  被  告  姚旭隆


選任辯護人  高奕驤律師
            劉佳香律師
上  訴  人  
即  被  告  劉永達


選任辯護人  李兆環律師
            王逸頎律師
上  訴  人  
即  被  告  黃俊義




選任辯護人  羅興章律師
            吳孟良律師
上  訴  人  
即  被  告  歐增亭


選任辯護人  陳恒寬律師
上  訴  人  
即  被  告  蔡敏賢


選任辯護人  朱容辰律師
上  訴  人  
即  被  告  蕭炯桂




選任辯護人  吳榮達律師
上列被告因違反銀行法等上訴案件，本院裁定如下：
    主  文
謝春發自民國一百十年五月十日起至其判決確定時止，應於每週
五下午四至六時之間至雲林縣警察局斗六分局溝埧派出所報到。
王憲璋自民國一百十年五月二十二日起至其判決確定時止，應於
每週五下午四至六時之間至雲林縣警察局斗六分局林內分駐所報
到。
王博民自民國一百十年六月二十日起至其判決確定時止，應於每
週五下午四至六時之間至新竹市警察局第一分局湳雅派出所報到
。
姜祖明自民國一百十年五月十日起至其判決確定時止，應於每週
五下午四至六時之間至宜蘭縣政府警察局羅東分局成功派出所報
到。
李智剛自民國一百十年五月十日起至其判決確定時止，應於每週
五下午四至六時之間至新北市政府警察局新店分局深坑分駐所報
到。
姚旭隆自民國一百十年五月十日起至其判決確定時止，應於每週
五下午四至六時之間至新北市政府警察局板橋分局後埔派出所報
到。
劉永達自民國一百十年五月十三日起至其判決確定時止，應於每
週五下午四至六時之間至新北市政府警察局中和分局南勢派出所
報到。
黃俊義自民國一百十年五月十日起至其判決確定時止，應於每週
五下午四至六時之間至新北市政府警察局永和分局秀朗派出所報
到。
歐增亭自民國一百十年五月十日起至其判決確定時止，應於每週
五下午四至六時之間至新北市政府警察局新莊分局丹鳳派出所報
到。
蔡敏賢自民國一百十年五月十日起至其判決確定時止，應於每週
五下午四至六時之間至新北市政府警察局新莊分局中平派出所報
到。
蕭炯桂自民國一百十年五月十日起至其判決確定時止，應於每週
五下午四至六時之間至臺北市政府警察局中正第一分局忠孝東路
派出所報到。
    理  由
一、按法院許可停止羈押時，經審酌人權保障及公共利益之均衡
    維護，認有必要者，得定相當期間，命被告定期向法院指定
    之機關報到，且前揭應遵守事項，得依聲請或依職權變更、
    延長或撤銷之，刑事訴訟法第116條之2第1項第1款、第2項
    分別定有明文。又法院依上開規定，命被告定期至警察機關
    報到，係希冀透過司法警察之監督、約束，以降低被告棄保
    潛逃之風險，確保其日後能遵期到庭，乃替代羈押手段之一
    ，而是否變更、延長，屬事實審法院裁量之事項，應斟酌訴
    訟進行程度及其他一切情事而為決定。
二、經查：
  ㈠被告謝春發因違反銀行法等案件，偵查中經檢察官聲請羈押
    ，原審法院於民國108年10月9日裁定予以羈押，又裁定自10
    8年12月9日起延長羈押2月，嗣經檢察官起訴，原審法院受
    命法官於109年1月10日處分具保新臺幣（下同）900萬元，
    並限制出境、出海，且應於每週三、五下午5時前至住所之
    轄區派出所（即雲林縣警察局斗六分局溝埧派出所）報到（
    原審金重訴字第3號卷四第103至104頁，報到至110年5月9日
    止），原審法院又於109年12月31日判決被告謝春發犯銀行
    法第125條之3第1項之詐欺銀行且因犯罪獲取之財物達新臺
    幣一億元以上罪，共3罪，應執行有期徒刑5年10月，被告謝
    春發提起上訴，現由本院審理中，且本院已於110年4月13日
    裁定被告謝春發應自110年5月10日起延長限制出境、出海8
    月。
  ㈡被告王憲璋因違反銀行法等案件，偵查中經檢察官聲請羈押
    ，原審法院於108年10月22日裁定予以羈押，又裁定自108年
    12月22日起延長羈押2月，嗣經檢察官起訴，原審法院於109
    年1月22日裁定具保800萬元，並限制出境、出海，且應於每
    週三、五下午5時前至雲林縣警察局斗六分局林內分駐所報
    到（原審聲字第121號卷第63至65頁，報到至110年5月21日
    止），原審法院又於109年12月31日判決被告王憲璋犯銀行
    法第125條之3第1項之詐欺銀行且因犯罪獲取之財物達新臺
    幣一億元以上罪，共3罪，應執行有期徒刑7年，被告王憲璋
    提起上訴，現由本院審理中，且本院已於110年4月13日裁定
    被告王憲璋應自110年5月22日起延長限制出境、出海8月。
  ㈢被告王博民因違反銀行法等案件，偵查中經檢察官聲請羈押
    ，原審法院於108年10月17日裁定予以羈押，又裁定自108年
    12月17日起延長羈押2月，嗣經檢察官起訴，原審法院於109
    年1月22日裁定具保800萬元（被告王博民於109年2月20日始
    繳納保證金停止羈押），並限制出境、出海，且應於每週三
    、五下午5時前至新竹市警察局第一分局湳雅派出所報到（
    原審聲字第157號卷第45至47頁，報到至110年6月19日止）
    ，原審法院又於109年12月31日判決被告王博民犯銀行法第1
    25條之3第1項之詐欺銀行且因犯罪獲取之財物達新臺幣一億
    元以上罪，共4罪，應執行有期徒刑7年6月，被告王博民提
    起上訴，現由本院審理中，且本院已於110年4月13日裁定被
    告王博民應自110年6月20日起延長限制出境、出海8月。
  ㈣被告姜祖明因違反銀行法等案件，偵查中經檢察官聲請羈押
    ，原審法院於108年10月9日裁定予以羈押，又裁定自108年1
    2月9日起延長羈押2月，嗣經檢察官起訴，原審法院受命法
    官於109年1月10日處分具保200萬元，並限制出境、出海，
    且應於每週五下午5時前至住所之轄區派出所（即宜蘭縣政
    府警察局羅東分局成功派出所）報到（原審金重訴字第3號
    卷四第64頁，報到至110年5月9日止），原審法院又於109年
    12月31日判決被告姜祖明犯銀行法第125條之3第1項之詐欺
    銀行且因犯罪獲取之財物達新臺幣一億元以上罪，處有期徒
    刑4年6月，被告姜祖明提起上訴，現由本院審理中，且本院
    已於110年4月13日裁定被告姜祖明應自110年5月10日起延長
    限制出境、出海8月。
  ㈤被告李智剛因違反銀行法等案件，偵查中經檢察官聲請羈押
    ，原審法院於108年10月22日裁定予以羈押，又裁定自108年
    12月22日起延長羈押2月，嗣經檢察官起訴，原審法院受命
    法官於109年1月10日處分具保200萬元，並限制出境、出海
    ，且應於每週五下午5時前至住所之轄區派出所（即新北市
    政府警察局新店分局深坑分駐所）報到（原審金重訴字第3
    號卷四第64頁，報到至110年5月9日止），原審法院又於109
    年12月31日判決被告李智剛犯銀行法第125條之3第1項之詐
    欺銀行且因犯罪獲取之財物達新臺幣一億元以上罪，處有期
    徒刑4年6月，被告李智剛提起上訴，現由本院審理中，且本
    院已於110年4月13日裁定被告李智剛應自110年5月10日起延
    長限制出境、出海8月。
  ㈥被告姚旭隆因違反銀行法等案件，偵查中經檢察官聲請羈押
    ，原審法院於108年11月2日裁定予以羈押，又裁定自109年1
    月2日起延長羈押2月，嗣經檢察官起訴，原審法院受命法官
    於109年1月10日處分具保200萬元，並限制出境、出海，且
    應於每週五下午5時前至住所之轄區派出所（即新北市政府
    警察局板橋分局後埔派出所）報到（原審金重訴字第3號卷
    四第64頁，報到至110年5月9日止），原審法院又於109年12
    月31日判決被告姚旭隆犯銀行法第125條之3第1項之詐欺銀
    行且因犯罪獲取之財物達新臺幣一億元以上罪，共3罪，應
    執行有期徒刑6年6月，被告姚旭隆提起上訴，現由本院審理
    中，且本院已於110年4月13日裁定被告姚旭隆應自110年5月
    10日起延長限制出境、出海8月。
  ㈦被告劉永達因違反銀行法等案件，偵查中經檢察官聲請羈押
    ，原審法院於108年11月14日裁定予以羈押，嗣經檢察官起
    訴，原審法院於109年1月13日裁定具保1,200萬元，並限制
    出境、出海，且應於每週三、五下午5時前至住所之轄區派
    出所（即新北市政府警察局第中和分局南勢派出所）報到（
    原審金重訴字第3號卷四第461至462頁，報到至110年5月12
    日止），原審法院又於109年12月31日判決被告劉永達犯銀
    行法第125條之3第1項之詐欺銀行且因犯罪獲取之財物達新
    臺幣一億元以上罪，處有期徒刑5年，被告劉永達提起上訴
    ，現由本院審理中，且本院已於110年4月13日裁定被告劉永
    達應自110年5月13日起延長限制出境、出海8月。
  ㈧被告黃俊義因違反銀行法等案件，偵查中經檢察官聲請羈押
    ，原審法院於108年11月2日裁定予以羈押，又裁定自109年1
    月2日起延長羈押2月，嗣經檢察官起訴，原審法院受命法官
    於109年1月10日處分具保200萬元，並限制出境、出海，且
    應於每週五下午5時前至居所之轄區派出所（即新北市政府
    警察局永和分局秀朗派出所）報到（原審金重訴字第3號卷
    四第77頁，報到至110年5月9日止），原審法院又於109年12
    月31日判決被告黃俊義犯銀行法第125條之3第1項之詐欺銀
    行且因犯罪獲取之財物達新臺幣一億元以上罪，共2罪，應
    執行有期徒刑5年6月，被告黃俊義提起上訴，現由本院審理
    中，且本院已於110年4月13日裁定被告黃俊義應自110年5月
    10日起延長限制出境、出海8月。
  ㈨被告歐增亭因違反銀行法等案件，偵查中經檢察官聲請羈押
    ，原審法院於108年11月2日裁定予以羈押，又裁定自109年1
    月2日起延長羈押2月，嗣經檢察官起訴，原審法院受命法官
    於109年1月10日處分具保200萬元，並限制出境、出海，且
    應於每週五下午5時前至住所之轄區派出所（即新北市政府
    警察局新莊分局丹鳳派出所）報到（原審金重訴字第3號卷
    四第77頁，報到至110年5月9日止），原審法院又於109年12
    月31日判決被告歐增亭犯銀行法第125條之3第1項之詐欺銀
    行且因犯罪獲取之財物達新臺幣一億元以上罪，處有期徒刑
    4年6月，被告歐增亭提起上訴，現由本院審理中，且本院已
    於110年4月13日裁定被告歐增亭應自110年5月10日起延長限
    制出境、出海8月。
  ㈩被告蔡敏賢因違反銀行法等案件，偵查中經檢察官聲請羈押
    ，原審法院於108年11月2日裁定予以羈押，又裁定自109年1
    月2日起延長羈押2月，嗣經檢察官起訴，原審法院受命法官
    於109年1月10日處分具保200萬元，並限制出境、出海，且
    應於每週五下午5時前至住所之轄區派出所（即新北市政府
    警察局新莊分局中平派出所）報到（原審金重訴字第3號卷
    四第64頁，報到至110年5月9日止），原審法院又於109年12
    月31日判決被告蔡敏賢犯銀行法第125條之3第1項之詐欺銀
    行且因犯罪獲取之財物達新臺幣一億元以上罪，處有期徒刑
    3年6月，被告蔡敏賢提起上訴，現由本院審理中，且本院已
    於110年4月13日裁定被告蔡敏賢應自110年5月10日起延長限
    制出境、出海8月。
  被告蕭炯桂因湮滅證據等案件，偵查中經檢察官聲請羈押，
    原審法院於108年10月17日裁定予以羈押，又裁定自108年12
    月17日起延長羈押2月，嗣經檢察官起訴，原審法院受命法
    官於109年1月10日處分具保150萬元，並限制出境、出海，
    且應於每週五下午5時前至居所之轄區派出所（即臺北市○○○
    ○○○○○○○○○○○路○○○○○○○○○○○○○○0號卷第78頁，報到至110年5
    月9日止），原審法院又於109年12月31日判決被告蕭炯桂犯
    湮滅、隱匿刑事證據罪及洗錢罪，應執行有期徒刑2年，併
    科罰金100萬元，罰金如易服勞役，以3千元折算1日，被告
    蕭炯桂提起上訴，現由本院審理中，且本院已於110年4月13
    日裁定被告蕭炯桂應自110年5月10日起延長限制出境、出海
    8月。
三、本院聽取檢察官、上開被告及其等辯護人之意見，並審酌全
    案證據資料後，認上開被告因違反銀行法等案件，經原審判
    處如前述之罪刑，被告謝春發、王憲璋、王博民、姜祖明、
    姚旭隆、劉永達、黃俊義、歐增亭、蔡敏賢、蕭炯桂及其等
    辯護人雖表示：希望可以免除定期至派出所報到等語，惟本
    院審酌全案情節、審理進度及上開被告之涉案程度、健康狀
    況、定時報到等情形，暨衡酌上開被告已具保及限制出境、
    出海在案，認上開被告前經原審考量無再予羈押之必要而諭
    令前揭報到限制，目前尚不宜完全解除前揭報到限制，倘將
    報到次數定為每週1次，應能達到保全被告之目的，且此處
    分之主要目的既在於確保上開被告日後能遵期到庭，其期間
    應至判決確定時為止。爰裁定被告謝春發、姜祖明、李智剛
    、姚旭隆、黃俊義、歐增亭、蔡敏賢、蕭炯桂自110年5月10
    日起，被告劉永達、王憲璋、王博民分別自110年5月13日、
    同年5月22日、同年6月20日起，均至其等判決確定時止，應
    至住居所之轄區派出所報到，如主文所示。
據上論斷，應依刑事訴訟法第116條之2第2項、第121條第1項，
裁定如主文。
中　　華　　民　　國　　110 　年　　5 　　月　　5 　　日
                  刑事第五庭  審判長法　官  王屏夏
                                    法　官  林柏泓
                                    法　官  戴嘉清
以上正本證明與原本無異。
如不服本裁定，應於收受送達後五日內向本院提出抗告狀。
                                    書記官  高建華
中　　華　　民　　國　　110 　年　　5 　　月　　5 　　日